臺灣臺中地方法院刑事判決
111年度交訴字第13號
公  訴  人  臺灣臺中地方檢察署檢察官
被      告  張茂松



上列被告因肇事逃逸罪案件，經檢察官提起公訴（110年度偵字
第35455號），被告於準備程序中就被訴事實為有罪陳述，經檢
察官聲請改依協商程序而為判決，本院合議庭裁定由受命法官獨
任進行認罪協商程序，判決如下： 
    主      文
張茂松犯駕駛動力交通工具發生交通事故致人傷害逃逸罪，處有
期徒刑陸月，如易科罰金，以新臺幣壹仟元折算壹日。緩刑貳年
。
    犯罪事實及理由
一、本案犯罪事實及證據，除增列證據「被告於本院準備程序及
    協商程序時所為之自白（見本院卷第36頁、第38頁）」外，
    其餘均引用檢察官起訴書之記載（如附件）。
二、本案被告已認罪，經檢察官與被告於審判外達成協商合意，
    其合意內容如主文所示。上開協商合意並無刑事訴訟法第45
    5條之4第1項所列情形之一，檢察官聲請改依協商程序而為
    判決，本院爰不經言詞辯論，於協商合意範圍內為協商判決
    。
三、應適用之法條：刑事訴訟法第455條之2第1項、第455條之4 
    第2項、第455條之8、第454條第2項，刑法第185條之4第1項
    前段、第41條第1項前段、第74條第1項第2款。
四、協商判決除有刑事訴訟法第455條之4第1項第1款於本訊問程
    序終結前，被告撤銷協商合意或檢察官撤回協商聲請者；第
    2款被告協商之意思非出於自由意志者；第4款被告所犯之罪
    非第455條之2第1項所得以協商判決者；第6款被告有其他較
    重之裁判上一罪之犯罪事實者；第7款法院認應諭知免刑或
    免訴、不受理者情形之一及違反同條第2項「法院應於協商
    合意範圍內為判決；法院為協商判決所科之刑，以宣告緩刑
    、2年以下有期徒刑、拘役或罰金為限」之規定外，不得上
    訴。
五、如有上開可得上訴情形，應於收受判決送達後20日內向本院
    提出上訴書狀（應敘述具體理由並附繕本）。上訴書狀如未
    敘述理由，應於上訴期間屆滿後20日內補提理由書於本院。
本案經檢察官翁嘉隆、林宏昌提起公訴，檢察官温雅惠到庭執行
職務。
中　　華　　民　　國　　111 　年　　2 　　月　　25　　日
                  刑事第七庭  法  官  王怡蓁
以上正本證明與原本無異。
                              書記官  黃雅青
中　　華　　民　　國　　111 　年　　3 　　月　　1 　　日
附錄論罪科刑法條
中華民國刑法第185條之4
駕駛動力交通工具發生交通事故，致人傷害而逃逸者，處6月以
上5年以下有期徒刑；致人於死或重傷而逃逸者，處1年以上7年
以下有期徒刑。
犯前項之罪，駕駛人於發生交通事故致人死傷係無過失者，減輕
或免除其刑。

【附件】
臺灣臺中地方檢察署檢察官起訴書
                                    110年度偵字第35455號
　　被　　　告　張茂松　男　68歲（民國00年0月00日生）
　　　　　　　　　　　　住臺中市○區○○○○○街0號
　　　　　　　　　　　　居臺中市○○區○○街00巷00號8樓
　　　　　　　　　　　　　之3
　　　　　　　　　　　　國民身分證統一編號：Z000000000號
上列被告因肇事逃逸案件，已經偵查終結，認應提起公訴，茲將
犯罪事實及證據並所犯法條分敘如下：
　　　　犯罪事實
一、張茂松於民國110年9月4日7時55分許，駕駛車牌號碼000-00
    00號自小客車，沿臺中市沙鹿區大同街由北往南方向行駛，
    應注意汽車行駛時，駕駛人應注意車前狀況及並隨時保持行
    車安全距離，而依當時情形並無不能注意情事，竟疏未注意
    保持行車安全距離，行經大同街36號前，與騎乘車牌號碼00
    0-0000號普通重型機車行駛於同向前方之張卉穎發生碰撞，
    致張卉穎受有右肘、右腕、右膝及右小腿擦挫傷等傷害（過
    失傷害部分未據告訴）。詎張茂松於肇事後，竟未即時救護
    張卉穎，而基於逃逸之犯意，駕駛上開自小客車離開現場。
    嗣警據報到場處理後，循線查悉上情。
二、案經張卉穎訴由臺中市政府警察局清水分局報告偵辦。
　　　　證據並所犯法條
一、證據清單及待證事實：
編號 證據名稱 待證事實 1 被告張茂松於警詢及偵查中之供述。 被告固坦承有於上開時地和告訴人張卉穎發生車禍事故，惟辯稱：碰撞後伊有和告訴人說要到轉角等她，等3、4分鐘告訴人沒來，伊認為沒事了就自己離開了等語。 2 證人即告訴人張卉穎於警詢之指證。 於上開時地和被告發生車禍後伊有和被告說：「你不用下車處理嗎？」等語，被告回答：「我先去把車停好，再回來跟你處理」等語，惟事後被告即逕行離開現場之事實。 3 現場及車輛照片22張、監視器錄影畫面翻拍照片9張。 被告於案發後逕行離開並未再返回現場之事實。 4 清水祥和診所診斷證明書、交通事故現場圖、道路交通事故調查報告表（一）、（二）、臺中市政府警察局交通事故補充資料表、交通事故初步分析研判表、車牌號碼000-0000號自小客車車輛詳細資料報表各1份。 佐證上開犯罪事實。 
二、核被告所為，係犯刑法第185條之4第1項前段之肇事逃逸罪
    嫌。
三、依刑事訴訟法第251條第1項提起公訴。
　　此　致
臺灣臺中地方法院
中　　華　　民　　國　 110　　年　　12　　月　　16　　日
　　　　　　　　　　　　　　　檢　察　官　翁嘉隆
　　　　　　　　　　　　　　　　　　　　　林宏昌
本件正本證明與原本無異
中　　華　　民　　國　 110　　年　　12　　月　　28　　日
　　　　　　　　　　　　　　  書  記  官  劉儀芳